臺灣高等法院刑事判決
109年度上訴字第4178號
上  訴  人  
即  被  告  劉名鴻



選任辯護人  江宜蔚律師
上列上訴人即被告因違反毒品危害防制條例案件，不服臺灣桃園
地方法院108年度訴字第427號，中華民國109年6月29日第一審判
決（起訴案號：臺灣桃園地方檢察署107年度偵字第22813號、10
8年度偵字第1728號），提起上訴，本院判決如下：
    主  文
上訴駁回。
    事  實
一、甲○○明知甲基安非他命為第二級毒品，未經許可不得販賣及
    持有，竟意圖營利，基於販賣第二級毒品甲基安非他命之犯
    意，分別為下列犯行：
  ㈠於民國107年7月2日晚間11時5分許，以其所使用如附表編號4
    所示之行動電話搭載門號0000000000號，與楊景揮所使用之
    門號0000000000號行動電話聯繫，約定以新臺幣（下同）12
    萬元交易甲基安非他命250公克，甲○○即於107年7月3日晚間
    9時7分許，在楊景揮位於桃園市桃園區經國路之租屋處，交
    付甲基安非他命予楊景揮，並收取價金12萬元，以營利。
  ㈡於107年11月間某日起，使用如附表編號4所示之行動電話搭
    載門號0000000000號，以Line、微信及Messenger等通訊軟
    體，聯繫姓名年籍不詳之成年人，接續多次以低價購買甲基
    安非他命囤積後，再以如附表編號2、3所示之分裝用杯及電
    子磅秤等工具，將甲基安非他命分裝為25包，欲販賣予不特
    定人牟利。嗣經警依法對甲○○及楊景揮所使用之前開門號實
    施通訊監察，並於108年1月7日下午3時50分許，持拘票在址
    設桃園市中壢區宏其婦幼醫院附近拘獲甲○○，另於108年1月
    7日下午4時30分，在桃園市中壢區新興路230巷京站社區12
    樓之22號甲○○住處搜索，扣得附表編號1所示甲基安非他命2
    5包（驗前合計淨重854.17公克，取樣0.06公克鑑驗用罄，
    驗餘合計淨重854.11公克，純質淨重合計794.37公克）及附
    表編號2至4所示物品，致甲○○未及賣出，而查悉上情。
二、案經行政院海洋委員會海巡署偵防分署桃園查緝隊移送臺灣
    桃園地方檢察署檢察官偵查起訴。　　
    理  由
壹、程序部分
一、按被告以外之人（包括證人、鑑定人、告訴人、被害人及共
    同被告等）於審判外之陳述雖不符刑事訴訟法第159條之1至
    之4等4條之規定，而經當事人於審判程序同意作為證據，法
    院審酌該言詞陳述或書面陳述作成時之情況，認為適當者，
    亦得為證據（第1項）。當事人、代理人或辯護人於法院調
    查證據時，知有第159條第1項不得為證據之情形，而未於言
    詞辯論終結前聲明異議者，視為有前項之同意，刑事訴訟法
    第159條之5定有明文。經查，本院以下所引用被告以外之人
    於審判外之陳述，檢察官、被告甲○○及辯護人於本院準備程
    序中，分別表示同意或不爭執證據能力（本院卷第81至85頁
    ），復於審判期日就本院提示之前揭證據方法於言詞辯論終
    結前，未就所調查之證據主張有刑事訴訟法第159條第1項不
    得為證據之情形，本院審酌各該證據資料製作時之情況，亦
    無違法不當或證明力明顯過低之瑕疵，以之作為證據應屬適
    當，依刑事訴訟法第159條之5規定，認該等證據均具證據能
    力。
二、本判決所引用之非供述證據部分，與本案均有關聯性，復無
    證據證明係實施刑事訴訟程序之公務員以不法方式所取得，
    亦無刑事訴訟法第159條之4顯有不可信之情況與不得作為證
    據之情形，且經本院於審理期日依法進行證據之調查、辯論
    ，依刑事訴訟法第158條之4之反面解釋，應有證據能力。
貳、實體部分
一、得心證之理由
　㈠上揭事實，業據被告甲○○於警詢、偵查、原審及本院審理
    中坦承不諱（108年度偵字第1728號卷〈下稱偵一卷〉第13至1
    4頁、第70至71頁、原審聲羈字卷第22至23頁；原審訴字卷
    二第92頁、本院卷第130頁），並有證人楊景揮於警詢及偵
    訊中之證述（107年度他字第4211號卷第6頁、第25頁反面
    ；107年度他字第7090號卷第7頁、第14頁反面至15頁、偵查
    卷第107頁反面至108頁）、證人即被告之配偶邱奕菱於警詢
    時之證述附卷可憑（偵一卷第31至34頁），且有被告與楊景
    揮間之通訊監察譯文、臺灣桃園地方法院107年度聲監字第6
    87號、107年度聲監字第688號通訊監察書各1份在卷可佐（
    偵一卷第13頁、107年度偵字第22813號卷〈下稱偵二卷〉第6
    至7頁、第19至20頁），又扣案白色晶體25包（驗前合計淨
    重854.17公克，取樣0.06公克鑑驗用罄，驗餘合計淨重854.
    11公克，純質淨重合計794.37公克）經送鑑驗，檢出甲基安
    非他命成分，有內政部警政署刑事警察局108年3月7日刑鑑
    字第1080002856號鑑定書存卷可稽（偵一卷第104頁），復
    有如附表編號1所示之甲基安非他命25包及附表編號2至4所
    示物品扣案可佐。
  ㈡按我國法令對販賣毒品者臨以嚴刑，惟毒品仍無法禁絕，其
    原因實乃販賣毒品存有巨額之利潤可圖，故販賣毒品者，如
    非為巨額利潤，必不冒此重刑之險，是以有償販賣毒品者，
    除非另有反證證明其出於非圖利之意思而為，概皆可認其係
    出於營利之意而為（最高法院93年度台上字第1651號、87年
    度台上字第3164號判決意旨參照）。且一般民眾普遍認知買
    賣毒品交易係屬非法交易，政府一向查禁森嚴，且重罰不寬
    貸，衡諸常情，倘非有利可圖，絕無平白甘冒被嚴查重罰高
    度風險之理。從而，舉凡其有償交易，除足反證其確另基於
    某種非圖利本意之關係外，通常尚難因無法查悉其販入價額
    作為是否高價賣出之比較，諉無營利之意思，阻販賣犯行之
    追訴。查被告就事實欄一㈠所示販售甲基安非他命予楊景揮
    ，收取12萬元價金，可賺取1萬5千元，另就事實欄一㈡部分
    ，雖未及販售，然被告原定將每250公克甲基安非他命分裝
    為7包，每包賺取3,000元等節，業據被告於偵查中供陳明確
    （偵一字卷第70頁反面至71頁），衡以被告與楊景揮間非屬
    至親，又被告並無施用甲基安非他命之習慣，此據被告於原
    審審理中供述明確（原審訴字卷二第92頁），苟無利潤可圖
    ，被告應無甘冒遭查緝法辦而罹於重刑之風險，購入大量甲
    基安非他命，再以相同價格或低價出售之可能，堪認被告於
    偵查中所述為真實可採，其有從中賺取利益之營利意圖甚明
    。被告上揭任意性自白，核與事實相符，堪信為真實。
  ㈢綜上，本案事證明確，被告犯行均堪認定，應予依法論科。
二、論罪
　㈠新舊法比較
　　按行為後法律有變更者，適用行為時之法律，但行為後之法
    律有利於行為人者，適用最有利之法律。刑法第2條第1項定
    有明文。查被告行為後，毒品危害防制條例第4條第2項、第
    17條第2項規定業經修正，並經總統於109年1月15日公布，
    於同年7月15日施行，修正前毒品危害防制條例第4條第2項
    規定「製造、運輸、販賣第二級毒品者，處無期徒刑或7年
    以上有期徒刑，得併科新臺幣1千萬元以下罰金」，修正後
    規定「製造、運輸、販賣第二級毒品者，處無期徒刑或10年
    以上有期徒刑，得併科新臺幣1千5百萬元以下罰金」。經比
    較新舊法結果，修正後毒品危害防制條例第4條第2項規定已
    提高有期徒刑及罰金刑度，修正後毒品危害防制條例第4條
    第2項規定並未對被告較為有利。另修正前毒品危害防制條
    例第17條第2項規定「犯第4條至第8條之罪於偵查及審判中
    均自白者，減輕其刑」，修正後則規定「犯第4條至第8條之
    罪於偵查及歷次審判中均自白者，減輕其刑」，經比較新舊
    法結果，修正後毒品危害防制條例第17條第2項規定犯販賣
    第二級毒品罪者，須於偵查及「歷次」審判中均自白，方得
    依該條規定減輕其刑，相較於修正前除偵查中自白外，僅須
    於審判中曾經自白即可減刑之規定而言，自以修正前毒品危
    害防制條例第17條第2項之規定對被告較為有利。依刑法第2
    條第1項前段規定，本案應適用被告行為時即修正前毒品危
    害防制條例第4條第2項、第17條第2項之規定論處。　
　㈡核被告就事實欄㈠所為，係犯修正前毒品危害防制條例第4條
    第2 項之販賣第二級毒品罪，就事實欄㈡所為，係犯修正前
    毒品危害防制條例第4條第6項、第2項之販賣第二級毒品未
    遂罪。被告各次販賣第二級毒品前意圖販賣而持有、持有第
    二級毒品純質淨重20公克以上之低度行為，各為其販賣之高
    度行為所吸收，均不另論罪。
　㈢被告於事實欄一㈡所示犯行，自107年11月間某日起至108年1
    月7日為警查獲之日止，先後多次購入甲基安非他命囤積以
    販賣之行為，係出於同一目的而於密切接近之時地實施，侵
    害同一法益，各行為間獨立性極為薄弱，依一般社會健全觀
    念，在時間差距上難以強行分開，應視為數個舉動之接續實
    行，合為包括之一行為予以評價，應論以接續犯。　
　㈣按所謂販賣行為，須有營利之意思，方足構成。毒品危害防
    制條例所規定之販賣毒品罪，如當事人係意圖營利而販入毒
    品，尚未及賣出者，應論以販賣毒品未遂罪。另意圖販賣而
    持有毒品罪，則係指行為人以意圖販賣營利以外之原因而持
    有毒品，其後始起意營利販賣者而言，最高法院105年度台
    上字第1085號判決可資參照。經查，被告於偵查中陳稱：伊
    是以低價大量購入毒品，想要等漲價再少量分裝賣出；伊分
    2批購入扣案甲基安非他命，並分裝成每包各36公克左右，
    比較好轉手賣給別人，這兩批甲基安非他命都還沒賣出去等
    語（偵查卷第70頁反面至71頁），另於原審審理中供稱：伊
    購入扣案毒品的時候，就是想要賣出獲利，並不是一開始想
    要自己施用後來才更改犯意要販出，伊沒有施用甲基安非他
    命等語（原審訴字卷二第92頁），參以被告為警查獲後，經
    採集其尿液送驗，呈甲基安非他命陰性反應，此有台灣檢驗
    科技股份有限公司UL/2019/00000000號濫用藥物檢驗報告1
    份在卷可佐（偵查卷第85頁），顯示被告於案發前未施用甲
    基安非他命，其所購入甲基安非他命非供給施用，足認被告
    供稱係出於販賣第二級毒品犯意而購入扣案甲基安非他命等
    語，為真實可採，參照上開判決意旨，被告就事實欄一㈡所
    為，自應論以販賣第二級毒品未遂罪，起訴書認被告係犯毒
    品危害防制條例第5條第2項之意圖販賣而持有第二級毒品罪
    ，容有誤認，惟其基本社會事實同一，並經本院於審理時告
    知被告前開罪名（本院卷第119至120頁），已維護被告訴訟
    上防禦權，爰依刑事訴訟法第300條規定變更起訴法條。
　㈤被告所犯上開2罪，犯意各別，行為互殊，應予分論併罰。
　㈥被告就事實欄㈡所示犯行，已著手實行販賣第二級毒品甲基
    安非他命之行為，然未及販出即為警查獲，為未遂犯，依刑
    法第25條第2項規定，按既遂犯之刑減輕之。
　㈦被告於偵查及審判中，就所犯販賣第二級毒品犯行，均已自
    白犯罪，應依修正前毒品危害防制條例第17條第2項規定，
    分別減輕其刑，且就事實欄一㈡所示犯行依法遞減之。
　㈧按犯毒品危害防制條例第4條至第8條、第10條或第11條之罪
    ，供出毒品來源，因而查獲其他正犯或共犯者，減輕或免除
    其刑，毒品危害防制條例第17條第1項固有明文，惟得依本
    條減、免其刑之要件，必須供出毒品來源，並因而破獲者，
    始有本條規定之適用，最高法院95年度台上字第545號判決
    意旨可資參照。查被告固於警詢中供稱其毒品來源為真實姓
    名「黃宗渘」、綽號「小妖」之成年女子，及真實姓名「麥
    智庚」、綽號「阿庚」之成年男子（偵字1728號卷第13頁反
    面至14頁、第24頁反面），惟偵查機關並未因其供述而查獲
    任何共犯或正犯之情，此有行政院海洋委員會海巡署偵防分
    署桃園查緝隊108年2月23日偵桃園字第1081700230號函檢附
    職務報告、108年6月12日偵桃園字第1081700758號函文、臺
    灣桃園地方檢察署108年6月13日桃檢東仁108偵1728字第108
    9049324號、108年12月10日桃檢東仁108偵1728字第1089114
    825號函文、110年2月9日桃檢俊仁107偵22813字第11090153
    50號函檢附該署108年度偵緝字第2137號被告黃宗渘不起訴
    處分書暨臺灣高檢署108年度上職議字第13381號處分書、桃
    園市政府警察局大園分局108年12月25日園警分刑字第10800
    33147號函檢附職務報告、110年3月4日園警分刑字第110000
    3135號函檢附職務報告各1份在卷足憑（偵查卷第95至97頁
    、原審訴字卷一第95頁、第97頁、卷二第13頁、第15至16頁
    、本院卷第101至107頁、第109至110頁），依前揭判決意旨
    ，自無從依毒品危害防制條例第17條第1項規定減輕或免除
    其刑。
　㈨按刑法第59條規定之酌量減輕其刑，必須犯罪另有特殊之原
    因與環境，在客觀上足以引起一般同情，認為即使予以宣告
    法定最低度刑，猶嫌過重者，始有其適用。此所謂法定最低
    度刑，固包括法定最低本刑；惟遇有其他法定減輕之事由者
    ，則應係指適用其他法定減輕事由減輕後之最低度刑而言。
    倘被告別有其他法定減輕事由者，應先適用法定減輕事由減
    輕其刑後，猶認其犯罪之情狀顯可憫恕，即使科以該減輕後
    之最低度刑仍嫌過重者，始得適用刑法第59條規定酌量減輕
    其刑。查被告不思以合法方式賺取金錢，為求輕鬆獲取暴利
    ，於107年7月3日售出數量高達250公克甲基安非他命並獲取
    12萬元價金，復於107年11月某日起逐次購入、囤積甲基安
    非他命，驗前合計淨重高達854.17公克，欲販售他人賺取利
    益，幸為警查獲而未及售出，否則如此鉅額數量之甲基安非
    他命一旦流入市面，顯將戕害他人健康，助長毒品氾濫之風
    ，所生之危害甚鉅，危害社會治安甚大，被告所為，實未見
    有何特殊之原因或環境客觀上足以引起一般人同情，況被告
    就事實欄一㈠之犯行，已依毒品危害防制條例第17條第2項歸
    減輕其刑，就事實欄㈡之犯行，則依刑法第25條第2項、毒
    品危害防制條例第17條第2項遞減輕其刑，已無宣告法定低
    度刑，猶嫌過重之情，辯護人請求就被告所為，分別依刑法
    第59條規定減輕其刑，尚屬無據。
參、駁回上訴之理由
一、原審詳予審理後，為相同之認定，並審酌被告正值青壯年，
    不思以正當途徑獲取財物，明知毒品危害身心甚劇，一經成
    癮，甚且影響社會治安，危害深遠，竟無視政府制定毒品危
    害防制條例杜絕毒品犯罪之禁令，藉販賣第二級毒品以牟利
    ，被告雖非販賣第二級毒品甲基安非他命之大盤商，然其所
    為事實欄㈠之犯行，販賣毒品數量達250公克並獲利12萬元
    ；已促使毒品散佈於市面上或助長他人施用毒品，及其所為
    事實欄㈡之犯行，預計販賣毒品之數量驗前合計淨重高達85
    4.17公克（純質淨重合計794.17公克），應予嚴厲非難，所
    幸未及販出毒品即遭查獲，而未產生實質危害，另衡酌被告
    於警詢、偵訊及審理中均坦承犯行，非無悔意，兼衡其國中
    畢業之教育程度（偵一卷第29頁）、於警詢時自陳無業、家
    庭經濟狀況勉持（偵一卷第20頁）、曾有月薪近4萬元之正
    職工作（原審聲羈字卷第23頁），並衡情其子女出生未滿1 
    年（原審訴字卷二第93頁），前無其他與本案罪質相同或相
    似之前科紀錄等一切情狀，分別量處有期徒刑4年6月、3年4
    月，應執行有期徒刑5年2月。另就沒收部分說明如下：1.扣
    案如附表編號1所示甲基安非他命25包（驗前合計淨重854.1
    7公克，取樣0.06公克鑑驗用罄，驗餘合計淨重854.11公克
    ，純質淨重合計794.37公克），為第二級毒品，屬違禁物，
    除鑑驗時滅失部分不再諭知沒收外，均應依毒品危害防制條
    例第18條第1項前段規定，沒收銷燬。盛裝上揭毒品之外包
    裝袋共25個，以現今採行之鑑驗方式，包裝袋仍會殘留微量
    毒品而無法將之完全析離，應整體視為毒品之一部，併予宣
    告沒收銷燬。2.扣案如附表編號2至4所示之分裝用杯、電子
    磅秤各1個及行動電話1支，均為被告所有，分別用以分裝販
    賣之甲基安非他命及聯絡販賣毒品事宜所用，此據被告於警
    詢、偵查及原審中供述明確（偵一卷第12頁反面、第70頁反
    面、原審訴字卷一第106頁、卷二第89頁），並有台灣之星
    電信股份有限公司之門號0000000000號之資料查詢結果乙紙
    附卷可憑（107年度他字第4211號卷第7頁），足認附表編號
    2至4所示物品均係供被告犯罪所用之物，應依毒品危害防制
    條例第19條第1項規定，於被告各犯行主文項下宣告沒收。3
    .被告於事實欄一㈠所示販賣甲基安非他命，收取價金12萬元
    ，為被告販毒所得，雖未扣案，仍應依刑法第38條之1第1項
    前段、第3項規定，於被告所犯販賣第二級毒品項下宣告沒
    收，且於全部或一部不能沒收或不宜執行沒收時，追徵其價
    額。4.扣案如附表編號4、5所示物品，為被告所有，供其自
    行施用第三級毒品愷他命所用，此據被告於原審審理中供述
    明確（原審訴字卷一第106頁），堪認與被告販賣第二級毒
    品犯行無關，爰不予宣告沒收。另門號0000000000號SIM卡1
    張，固屬被告所有且供該次犯罪所用，惟並未扣案，衡酌該
    物價值低微或無從估算其價額，亦非屬違禁物，不具刑法上
    之重要性，依刑法第38條之2第2項規定不予諭知沒收。經核
    原審採證認事用法均無違誤，量刑亦屬允當，應予維持。
二、被告上訴意旨略以：1.被告就事實欄一㈠所示犯行，交易對
    象僅1人，實際上未造成毒品危害之擴散，原審僅以被告販
    賣250公克甲基安非他命即判處有期徒刑4年6月，科刑顯有
    不當。2.販賣毒品既然以營利意圖為要件，所應沒收者應限
    於販賣毒品之獲利，原審認定被告就事實欄一㈠所示販賣甲
    基安非他命僅獲利1萬5千元，卻諭知沒收被告所收取價金12
    萬元，而未扣除被告購毒成本，容有違誤。3.被告已供出毒
    品來源為黃宗渘，並經原判決於事實欄一㈡記載「黃宗渘所
    涉犯賣第二級甲基安非他命部分，由臺灣桃園地方檢察署另
    行偵辦中」，然卻於論罪科行欄認定並無因被告供述而查獲
    共犯或正犯，未依毒品危害防制條例第17條第1項規定減輕
    或免除其刑，顯有矛盾。
三、經查
　㈠按量刑之輕重，係屬為裁判之法院得依職權裁量之事項，苟
    其量刑已以行為人之責任為基礎，並斟酌刑法第57條所列一
    切情狀，在法定刑度內，酌量科刑，如無偏執一端，致明顯
    輕重失衡情形，不得遽指為不當或違法（最高法院72年度台
    上字第6696號判例、99年度台上字第189 號判決意旨參照）
    。又刑罰之量定屬法院自由裁量之職權行使，但仍應審酌刑
    法第57條所列各款事由及一切情狀，為酌量輕重之標準，並
    非漫無限制，在同一犯罪事實與情節，如別無其他加重或減
    輕之原因，下級法院量定之刑，亦無過重或失輕之不當情形
    ，則上級法院對於下級法院之職權行使，原則上應予尊重（
    最高法院85年度台上字第2446號判決意旨參照）。經查原審
    判決關於科刑部分，已於理由內說明其審酌之量刑事由，復
    已以行為人之責任為基礎，斟酌刑法第57條所列一切情狀，
    並未逾越法定刑度，亦無裁量濫用之情形，所量之刑亦屬允
    當，並無應構成撤銷之事由。
　㈡按刑法第38條之1第1項前段規定「犯罪所得，屬於犯罪行為
    人者，沒收」，參以該規定之立法理由已說明「基於澈底剝
    奪犯罪所得，以根絕犯罪誘因之意旨，不論成本、利潤均應
    沒收」等旨以觀，對於犯罪所得之沒收，自無扣除成本可言
    ，最高法院109年度台上字第5602號、第5604號判決意旨可
    供參照。被告就事實欄一㈠所示販賣第二級毒品甲基安非他
    命，收取價金12萬元，為其犯罪所得，雖被告僅獲利1萬5千
    元，其餘10萬5千元為購毒成本，然本於澈底剝奪犯罪所得
    ，以根絕犯罪誘因之沒收犯罪所得立法意旨，犯罪所得之沒
    收不應扣除購毒成本，故原判決依刑法第38條之1第1項前段
    、第3項規定，就被告犯罪所得12萬元宣告沒收，且於全部
    或一部不能沒收或不宜執行沒收時，追徵其價額，自無違誤
    。
　㈢被告固於警詢中供稱其毒品來源為真實姓名「黃宗渘」、綽
    號「小妖」之成年女子，及真實姓名「麥智庚」、綽號「阿
    庚」之成年男子，惟偵查機關並未因其供述而查獲任何共犯
    或正犯之情，此有前開行政院海洋委員會海巡署偵防分署桃
    園查緝隊函附之職務報告、臺灣桃園地方檢察署函文、桃園
    市政府警察局大園分局函附之職務報告可憑，且黃宗渘所涉
    於107年11月間，販賣甲基安非他命予被告犯行，經檢察官
    偵查後，認犯罪嫌疑不足而為不起訴處分確定，此有臺灣桃
    園地方檢察署108年度偵緝字第2137號不起訴處分書、臺灣
    高等檢察署108年度上職議字第13381號處分書附卷可佐（本
    院卷第103至107頁），足認偵查機關未因被告供述而查獲黃
    宗渘販賣毒品犯行，原判決認定被告所為並無毒品危害防制
    條例第17條第1項減刑規定之適用，自無違誤。
　㈣綜上，被告執前詞提起上訴，指摘原判決不當，均無理由，
    應予駁回。　
據上論斷，應依刑事訴訟法第368條，判決如主文。
本案經檢察官范玟茵提起公訴，檢察官李叔芬到庭執行職務。
中　　華　　民　　國　　110 　年　　3 　　月　　25　　日
                  刑事第九庭    審判長法　官  潘翠雪
                                      法　官  陳俞婷
                                      法　官  俞秀美
以上正本證明與原本無異。
如不服本判決，應於收受送達後20日內向本院提出上訴書狀，其
未敘述上訴之理由者並得於提起上訴後20日內向本院補提理由書
（均須按他造當事人之人數附繕本）「切勿逕送上級法院」。
                                      書記官  謝崴瀚
中　　華　　民　　國　　110 　年　　3 　　月　　25　　日
附表
編號 扣案物品 數量  1 甲基安非他命 25包（驗前合計淨重854.17公克，取樣0.06公克鑑驗用罄，驗餘合計淨重854.11公克，純質淨重合計794.37公克）  2 分裝用杯 1個  3 電子磅秤 1個  4  蘋果廠牌行動電話 1支（IMEI：000000000000000）  5 K盤 1組（含卡片1張）  6 愷他命 1包（淨重0.9210公克，取樣0.05公克鑑驗用罄，驗餘淨重0.9205公克）